【裁判字號】    94,交聲,537
【裁判日期】    950502
【裁判案由】    違反道路交通管理處罰條例聲明異議
【裁判全文】
臺灣桃園地方法院交通事件裁定
原處分機關  交通部公路總局新竹區監理所桃園監理站
異  議  人
即受處分人  乙○○
上列異議人因違反道路交通管理處罰條例案件，不服交通部公路
總局新竹區監理所桃園監理站中華民國94年10月12日桃監裁罰字
第裁52-AG0000000號違反道路交通管理事件裁決書所為之處分（
原舉發通知單：臺北市政府警察局北市警交大字第AG0000000 號
舉發違反道路交通管理事件通知單），聲明異議，本院裁定如下
：
    主  文
異議駁回。
    理  由
一、聲明異議意旨略以：依採證照片所示，除異議人所有之車輛
    行駛於外側車道即內側起算第2 車道外，另有車號不明之車
    輛行駛於內側起算第1 車道，僅憑採證照片尚無法辨明究係
    何車超速；況依臺北市政府警察局內湖分局94年10月4 日北
    市警內分交字第09433493100 號書函所載，違規車輛係行駛
    於依內側起算第1 車道，而異議人所駕車牌7B -5339號車輛
    既行駛於外側車道，即依內側起算第2 車道，顯非違規超速
    之車輛，原處分機關所為之處分，顯有違誤，為此請准予撤
    銷原處分云云。
二、按汽車駕駛人，行車速度，超過規定之最高時速者，處新臺
    幣1,200 元以上2,400 元以下罰鍰，道路交通管理處罰條例
    第40條第1 項定有明文；又按汽車駕駛人駕駛汽車違反道路
    交通管理處罰條例第40條第1 項規定者，除應依該條所規定
    之罰鍰處罰外，並予記違規點數1 點，道路交通管理處罰條
    例第63條第1 項第1 款亦有明定。
三、本件異議人即受處分人乙○○於94年8 月22日9 時1 分許，
    駕駛車號7B-5339 號自用小客車，行經臺北市○○○路○ 段
    136 巷（東向西）行車限速50公里之路段時，超速行駛，經
    測速照相儀器拍得違規照片後，由臺北市政府警察局交通警
    察大隊員警逕行製單，舉發其有「行車限速50公里，經測時
    速65公里，超速15公里未滿20公里」之違規行為，而填製臺
    北市政府警察局北市警交大字第AG0000000 號舉發違反道路
    交通管理事件通知單，異議人於應到案日期（94年10月5 日
    ）前逕向舉發單位申訴不服舉發，原處分機關即交通部公路
    總局新竹區監理所桃園監理站認無理由，仍於94年10月12日
    以桃監裁罰字第裁52-AG0000000號裁決書，裁處異議人罰鍰
    新臺幣（下同）1,700 元，並記違規點數1 點等情，有前揭
    舉發違反道路交通管理事件通知單存查聯（附採證照片2 張
    ）、裁決書影本及原處分機關違反道路交通管理事件不服裁
    決聲明異議案件移送書各1 份在卷可稽。
四、訊之異議人固坦認於前述時間駕駛車號7B-5339 號自用小客
    車，行經臺北市○○○路○ 段136 巷，惟矢口否認有何超速
    行駛之行為，而以前揭情詞為由提出異議。然查：異議人前
    揭駕車於限速時速50公里之路段，以時速65公里之速度超速
    行駛之違規事實，業據證人即承辦員警甲○○於本院調查時
    到庭證稱：本件照相儀器所拍攝者，均係剛好壓在S 線圈測
    速範圍內之車輛，而S 線圈是埋設在第1 車道及第2 車道，
    是在停止線前方200 公分處，即照片上停止線前有1 塊顏色
    與其他道路不同之長方形區塊，均屬S 線圈之感應範圍，超
    速照相時，會關閉第2 車道之感應線圈，觀諸採證照片，異
    議人所駕車輛係分跨依內側起算之第1 、2 車道行駛，採證
    照片所示之「100 」即第1 車道，「200CM 」是線圈之間隔
    ，「143 」是違規車次，「1013」是違規地點之編號，「V6
    5 」則是違規車輛之車速，就是時速65公里，異議人所駕車
    輛即位在埋設於內側起算第1 車道之S 線圈感應範圍內，而
    其左前方之黑色小車（即異議人所指行駛於內側起算第1 車
    道之車輛）已離開該線圈之測速範圍，因此不會誤判等語明
    確，且有採證照片2 幀附卷足憑。而本件測速採證之微電腦
    超速自動感應式S 線圈照相儀器，係經原製造廠商荷蘭Gats
    ometer BV 公司申請荷蘭量測局檢驗通過，其出廠證明書並
    經駐荷蘭臺北代表處驗證文書在案，且截至本件違規舉發時
    止，均處於正常維修之狀態一節，亦經證人甲○○到庭證述
    明確，復有微電腦闖紅燈及自動測高速照相設備操作手冊1
    本暨該照相儀器之合格聲明書等相關文件影本在卷可考，是
    該照相儀器所測定拍攝之舉發照片，自堪採為本件違規行為
    之證據，異議人徒質疑該照相儀器是否經我國商檢局檢驗合
    格云云，尚非有據。再稽之前揭採證照片所示，異議人所駕
    自用小客車行經該處時，確係橫跨內側起算第1 及第2 車道
    行駛，而證人甲○○所指屬S 線圈感應範圍之長方形區塊，
    於該照相儀器測定拍攝時，除異議人所駕自用小客車外，又
    別無他車與之同時駛過，堪認本件顯無誤測之可能。故異議
    人所辯：其車輛係行駛於外側車道，非違規超速之車輛云云
    ，則與上開事證有悖，顯係事後卸責之詞，要難採信。
五、綜上所述，本件違規事證既已明確，從而原處分機關依首揭
    法條規定，裁處異議人處罰鍰1,700 元並記違規點數1點 ，
    其認事用法俱無違誤之處，異議意旨求為撤銷原裁決，非有
    理由，應予駁回。
據上論斷，應依道路交通管理處罰條例第87條第2 項、道路交通
案件處理辦法第19條，裁定如主文。
中    華    民    國    95    年    5     月    2     日
                     交通法庭  法  官   丁俊成
以上正本證明與原本無異
如不服本裁定，應於送達後5 日內，向本院提出抗告狀。
                               書記官   簡慧瑛
中    華    民    國    95    年    5     月    16    日


司法院資訊處製作；財團法人民間司法改革基金會備份。
